# 求助陈版主，关于权益法核算改为成本法核算的问题

提问人：wx_5b192ec7c1f8 时间：2018-06-07 21:23:01
陈老师，有个问题想请教，麻烦有空帮我解答一下，十分感谢。A公司持有上市公司B25%股份，该长投采用权益法核算。 2017 年 11月末，上市公司B增发股份购买A公司之母公司C的资产，该交易形成反向购买。增发股份后，A公司对上市公司B的股份被稀释到15%，在这种情况下，A公司 2017 年年末能否改用成本法核算对上市公司B的长投？在 2017 年 11 月末，A公司对B公司的长投是否适用权益法核算下被动稀释股权的处理？是否适用新CAS2第十一条的相关规定？盼望解答疑惑。谢谢陈老师。

回答人：chenyiwei
关键是看在该发行股份购买资产（反向购买）交易完成后，A能否继续独立地对B具有重大影响，因为A与C是天然的一致行动人，C入股B后，A需与C在重大事项决策方面保持一致，此时A能否独立地保持对B的重大影响，需结合具体情况分析。个人理解，如果A本身不是上市公司、金融机构等法律法规对独立性有特殊要求的企业，这种情况下多数会丧失重大影响，从而在A自身报表中将持有B的股权转为金融资产核算。但在C的合并报表层面，这部分股份需作为C可控制的股权纳入合并。